# 财务收支审计能否采用财务报表审计数据

提问人：swx6420 时间：2021-09-25 08:05:04
如企业做了 2020 年的财务报表审计，现在又请其他的会计师事务所做 2020 年的财务收支审计，请问财务收支审计能否直接采用财务报表数据，还是必须重新执行审计程序，对报表数据重新审计？

回答人：chenyiwei
必须重新执行审计程序，不能直接用年度财务报表审计所获得的证据。
1 、各事务所分别就其出具的审计报告独立承担责任。
2 、财务收支审计和财务报表审计的要求不同，例如对抽样和详查的具体范围、需关注的问题等。